【裁判字號】    90,訴,412
【裁判日期】    900330
【裁判案由】    搶奪
【裁判全文】
臺灣高雄地方法院刑事判決                            九十年度訴字第四一二號
    公  訴  人  臺灣高雄地方法院檢察署檢察官
    被      告  甲○○
右列被告因搶奪案件，經檢察官提起公訴（八十九年度偵字第二六七三二號），本院
判決如左：
    主  文
甲○○意圖為自己不法之所有，而搶奪他人之動產，累犯，處有期徒刑壹年貳月。
    事  實
一、甲○○曾有脫逃、偽造印文罪及多次竊盜罪之犯罪前科，其於民國八十二年間因
    竊盜案件，經法院判處有期徒刑一年十月確定，於八十六年三月十二日執行完畢
    ，仍不知悔改，復意圖為自己不法之所有，於八十九年十一月十一日上午六時許
    ，徒手沿防火巷攀附住戶鐵窗至高雄市苓雅區○○○路八巷八號三樓，先撞開三
    樓前門，再侵入上址二樓乙○○房間欲搜尋財物時，適為乙○○驚醒發現而大喊
    搶劫之際，甲○○竟乘乙○○驚惶不備之際搶奪乙○○置於床邊之黑色背包一只
    （內有現金新台幣二千二百元、國民身分證、銀行存摺、信用卡、及金融卡等物
    ），得手後逃逸。
二、案經高雄市政府警察局芩雅分局報請台灣高雄地方法院檢察署檢察官偵查起訴。
    理  由
一、訊據被告甲○○坦承於上述時間地點侵入被害人乙○○房間取得乙○○所有之黑
    色背包一只（內有現金新台幣二千二百元、國民身分證、銀行存摺、信用卡、及
    金融卡等物）得逞，惟矢口否認搶奪犯行，辯稱：伊係趁乙○○睡覺時偷竊該背
    包得手後，乙○○醒來喊強劫，伊即逃離現場云云。惟查，被告於警訊時供稱：
    伊於當日六時許，至高雄市苓雅區○○○路八巷口，徒手沿八巷旁之防火巷攀附
    住戶鐵窗至八號後爬上三樓，撞開三樓前門侵入戶內搜刮財物，從三樓找財物至
    二樓其中一間房間，進入該房內後，一名小姐被我驚醒起身看到我，就大聲喊叫
    ，我此時發現她置於身邊有一只號色手提包，就隨手抓起該皮包循原路逃逸等語
    在卷，並於偵查中坦承搶奪被害人乙○○之上開皮包（見偵查卷第廿七頁背面）
    ，核與被害人乙○○於警訊及偵查指述被告搶奪之情節相符，足見被告所辯顯係
    避重就輕之詞，不足採信，罪證明確，被告犯行堪以認定。
二、核被告所為係犯刑法第三百零六條第一項及第三百二十五條第一項之罪。被告所
    犯上開二罪間有方法結果之牽連關係，應從一重之搶奪罪處斷。公訴意旨就被告
    侵入住宅罪部分，雖未論罪，然被害人乙○○於警訊時已指稱被告有侵入其房間
    並指稱「希望能抓到歹徒，接受法律制裁」，自就侵入住宅部分業已提出告訴，
    而起訴書之犯罪事實欄已有敘及被告侵入住宅部分，自應認就此部分已經起訴，
    本院應併予審究，附此說明。又被告曾於八十二年間因竊盜案件，經法院判處有
    期徒刑一年十月確定，於八十六年三月十二日執行完畢之事實，有台灣高等法院
    被告全國前案紀錄表在卷可考，其於上開刑執行完畢後五年以內再犯有期徒刑以
    上之本罪，為累犯，應依法加重其刑。爰審酌被告曾有如事實欄所示之犯罪紀錄
    ，有本院被告院內索引卡紀錄表及台灣高等法院被告全國前案紀錄表在卷足參，
    其不思趁壯年賴勞力賺取應有之報酬，竟於光天化日搶奪被害人財物，危害社會
    治安，且犯後猶心存僥倖，供詞避重就輕之犯罪後態度等一切情狀，量處如主文
    所示之刑，以資懲儆。
據上論斷，應依刑事訴訟法第二百九十九條第一項前段，刑法第三百零六條第一項、
第三百二十五條第一項、第五十五條、第四十七條，罰金罰鍰提高標準條例第一條前
段，判決如主文。
中華      民      國      九十      年      三    月    三十      日
                                  臺灣高雄地方法院刑事庭
                                      法  官    郭錦茂
右正本證明與原本無異。
如不服本判決，應於判決送達後十日內，向本院提出上訴狀。
                                      書記官    王世雄
中      華      民      國      九十      年      三    月    三十      日
附錄本判決論罪科刑法條：
刑法第三百二十五條：
  意圖為自己或第三人不法之所有，而搶奪他人之動產者，處六月以上五年以下有期
  徒刑。
  因而致人於死者，處無期徒刑或七年以上有期徒刑，致重傷者，處三年以上十年以
  下有期徒刑。
  第一項之未遂犯罰之。
刑法第三百零六條：
  無故侵入他人住宅、建築物或附連圍繞之土地或船艦者，處一年以下有期徒刑、拘
  役或三百元以下罰金。
  無故隱匿其內，或受退去之要求而仍留滯者，亦同。


司法院資訊處製作；財團法人民間司法改革基金會備份。
